【裁判字號】    98,上易,589
【裁判日期】    980616
【裁判案由】    賭博
【裁判全文】
臺灣高等法院刑事判決                 98年度上易字第589號
上  訴  人
即  被  告  甲○○
            丁○○
共      同
選任辯護人  林宇文  律師
上  訴  人
即  被  告  乙○○
            丙○○
上列上訴人因賭博案件，不服臺灣板橋地方法院97年度易字第98
5號，中華民國97年11月21日第一審判決（起訴案號：臺灣板橋
地方法院檢察署96年度偵字第12124號），提起上訴，本院判決
如下：
    主  文
上訴駁回。
    事  實
一、甲○○係設於臺北縣板橋市○○路○段50巷6號2樓「超靈感
    遊藝場」之實際負責人，意圖營利，自民國96年3月1日起，
    在上址公眾得出入之電子遊藝場內，供給賭博場所，擺設如
    附表編號1所示之電動賭博機具共計116台，供賭客把玩並與
    之對賭，並自96年3月起以月薪新臺幣（下同）2萬5千元之
    代價僱用同有上開犯意聯絡之丁○○為現場負責人，另以不
    詳代價僱用同有上開犯意聯絡之乙○○負責帶領賭客至上址
    以外之場所兌換現金之工作，及各以月薪2萬元至2萬5千元
    不等之代價僱用不知情之何家誼、曾美雲、曾宥宥、廖芷葶
    、鄧予瑄、梁景琄、彭思萍、鍾榕凌、張慧玲、王玉婷、許
    秀鴽、林淑鳳、張馨元、許俊煌、吳鴻斌等人（以上15人均
    經檢察官另為不起訴處分）擔任為顧客倒茶水、送餐點、兌
    換代幣、開分、洗分、兌換積分卡及門禁過濾顧客等工作。
    而上開遊藝場賭博方式為由客人分別以現金、積分卡或代幣
    投幣按各類賭博機台1：1、1：2、1：4等不等比例開分後，
    押注換取分數，輸贏一至數倍，客人若贏，則可以累積分數
    於洗分時向不知情之現場開分人員換取積分卡，若有客人欲
    兌換現金，則可透過現場開分人員另向丁○○為詢問並交付
    積分卡後，由丁○○聯繫乙○○，乙○○再引領客人至「超
    靈感遊藝場」外之場所兌換現金，惟客人若輸，則分數將予
    沒入，以此方式與不特定人賭博財物，並牟取利益。嗣於96
    年5月24日13時30分許，適有賭客丙○○在上開超靈感遊藝
    場內把玩賭博性電動機台「7PK」，而於同日下午13時55分
    許，以累計積分1萬分與現場開分員洗分換取積分卡（計為5
    千分之積分卡2張）後，步向該遊藝場櫃臺處向丁○○詢問
    要求兌換現金，丁○○收下積分卡即下樓至該遊藝場外之1
    樓處，聯繫在該處等候之乙○○告知客人欲兌換現金，而丁○○上樓後示意丙○○下樓與乙○○接洽，丙○○下樓後乙○○旋即帶同丙○○至超靈感遊藝場鄰近之「板橋原宿」百
    貨商場內，交付與上開積分卡等值之現金1萬元予丙○○時
    ，而為跟監之員警楊佳鑫當場查獲，並在乙○○身上扣得現
    金9萬元，及在丙○○身上扣得現金1萬元。嗣警再於同日14
    時30分許持原審核發之搜索票至上開超靈感遊藝場執行搜索
    ，並當場扣得如附表所示之物（除附表編號三之(1)、(2)以外
    ）。
二、案經臺北縣政府警察局海山分局報請臺灣板橋地方法院檢察
    署檢察官偵查起訴。
    理  由
一、訊據被告甲○○承認為上開超靈感遊藝場之負責人，該店自
    96年3月1日起開始營業，店內擺設扣案之116台電動遊戲機
    具，並至少僱佣16名員工（含被告丁○○）等事實，且對事
    實欄所認定上開遊藝場顧客把玩機台開分之方式並不爭執；
    惟否認有前揭事實之犯行，辯稱遊藝場內並無賭博，乙○○
    非其員工云云，被告丁○○供認自96年3月1日在超靈感遊藝
    場工作，擔任現場負責人之事實，並對店內顧客把玩機台之
    開分方式並不爭執行，惟否認有前揭事實之犯行，辯稱乙○○非遊藝場之員工，遊藝場內並無賭博云云。被告乙○○承
    認於前揭時間出現在上開超靈感遊藝場內，並在當天13時55
    分許與被告丙○○一起從遊藝場走至板橋原宿的百貨商場內
    ，並交付被告丙○○9千元等事實，惟否認有前揭事實之犯
    行，辯稱伊並不是超靈感遊藝場之員工，伊只是去超靈感遊
    藝場玩檯子，當天伊只是跟被告丙○○聊天聊到板橋原宿那
    裡，而被告丙○○說伊有贏分數，要給伊一點紅，所以伊拿
    9千元給被告丙○○，而被告丙○○拿超靈感遊藝場的1萬元
    積分卡給伊云云；被告丙○○否認有前揭事實之犯行，辯稱
    其係幫警方去釣魚云云，然查被告甲○○在其經營之上址超
    靈感遊藝場內，供給賭博場所，擺設如附表編號一所示之電
    動賭博機具116台，供賭客把玩而與之對賭，藉以牟取利益
    ，並僱佣被告丁○○為現場負責人、被告乙○○負責帶領賭
    客至遊藝場外之場所兌換現金等事實，業據被告丙○○於警
    詢、偵訊時證述明確及於原審訊問時供述綦詳，並據證人即
    查獲員警楊佳鑫、許正文於偵查中及證人楊佳鑫於原審審理
    時證述明確，被告丙○○於警詢中供承「（問：你於何時、
    何地被警察追捕？追捕過程你身上有無受傷？）我約在96年
    5月24日14時30分，與打電動的朋友約好在店外原宿大樓內
    見面，後來警察就追過來，我身上沒有受傷」、「（問：警
    方自原宿大樓內一路追捕嫌疑犯乙○○至板橋市○○路34巷
    口，是否就是你在原宿大樓內與你接觸超靈感遊藝場的員工
    ？）是的（經警方提供相片當場指認無誤）」、「（問：警
    方看到你從超靈感遊藝場出來，你在該店從事何事？）打電
    動台子，我在打7PK」、「（問：該超靈感遊藝場內有何種
    機台？台數如何？）我有看到超八、賓果行星及7PK等種類
    機台，我不知道有多少台」、「（問：你何時進入超靈感遊
    藝場內？進入後坐於何區？把玩那一種機型？開分多少分？
    如何把玩？）我大約於96年5月24日13時30分許進入超靈感
    遊藝場，進入後坐於7PK區，把玩7PK機台，我先後大約拿幾
    千元給小姐開分，以1：1方式開分把玩（即1塊錢換1分方式
    ），開分後押1次最少50分，最多6百分不等之倍數，如撲克
    牌出現兩對、鐵支、順子等牌則中獎，依所押分數乘中倍數
    得分，如果沒中獎，所押的分數就沒入機台內」、「（問：
    你有無輸贏？最後輸贏多少錢？）我最後沒有輸贏，最後開
    分3千分押中鐵支，所以贏回1萬元」、「（問：警方於你口
    袋中找到現金1萬元，是否即為贏回錢的錢？）是我贏來的
    錢」、「（問：你贏錢後如何跟店方接觸？如何洗分及兌換
    現金？）我贏錢後見跟店方開分小姐換集分卡，小姐給我兩
    張藍色的集分卡，每張可兌換五千元，後來我就走到櫃台，
    將集分卡拿給櫃台一名穿著紅衣男子（經警方提供相片當場
    指認為該店員工丁○○），他跟我說先到大廳先等候一下，
    稍後就叫我下去樓下，當我走到樓下，就看到1名男子乙○○走過來，跟我說先走到原宿大樓內，等我走到原宿大樓內
    轉身時，看見乙○○跟隨在我後面，將1萬元交付給我」、
    「（問：乙○○如何將現金1萬元交付給你？）乙○○跟我
    進入原宿大樓內，跟我併排走在一起，到了50元商店售貨架
    旁，將現金1萬元交付給我」、「（問：你一共去過超靈感
    遊藝場幾次？有無洗分及兌換現金之行為？）大約是6至7次
    ，大部分都輸錢，連同這次是第3次換錢」等語（見96年度
    偵字第12124號偵查卷一第41至43頁）；於偵查中結證稱「
    （問：昨天在查獲地做何事？）玩7PK」、「（問：如何換
    分？）1：1，小姐會把我剩下的分數洗分換成積分卡，後來
    到1樓會有人接應」、「（問：有無到查獲地賭博過？）有
    ，6、7次」、「（問：7PK怎麼玩？）有7張牌，兩對就有中
    ，還有順子，同花順．．．中了就有分數，如果沒有中分數
    就會就沒收掉」（見96年度偵字第1212 4號偵查卷一第480
    頁）、「（問：昨天是跟乙○○換錢？）是，我是拿遊戲場
    的積分卡跟乙○○換的，換了1萬元」（見96年度偵字第121
    24號偵查卷一第501頁）、「（問：96年5月24日下午1點多
    時，是否在超靈感遊藝場玩電玩？）是」、「（問：你當天
    如何在超靈感遊藝場兌換現金？）因為我當天有贏很多積分
    ，所以累積積分卡，後來因為店內的經理還是負責的人我不
    清楚，應該是穿紅色衣服的丁○○，他叫我站在大廳等候，
    接下來他從樓下上來後就叫我走下去，我走下去後看到乙○○，乙○○就走近我身邊小聲地跟我說叫我走到板橋原宿裡
    ，走進去後左轉的一家便利商店內，乙○○就把現金兌換給
    我」、「（問：你拿多少的積分卡兌換多少的現金？）兩張
    5千的積分卡，換了1萬元現金」、「（問：你之前去兌換過
    幾次現金？）這次是第3次了，之前2次大概是在4月底5月初
    」、「（問：之前兩次兌換現金是否均透過丁○○兌換？）
    我不太記得了，但是都是裡面的店員」、「（問：你是如何
    得知超靈感遊藝場可以兌換現金？）我記得第1次的時候我
    是問小姐說可否兌換現金，小姐跟我說去問裡面的經理，後
    來經理跟我說叫我到大廳稍候，我就拿了積分卡給經理，第
    2次情形大致相同，但第2次是拿給某位幹部，前後總共3次
    都是他們跟我說叫我下樓，我都遇到乙○○，所以我都跟乙○○兌換現金，第1次與乙○○兌換現金的地點我已經忘記
    了，第2次是在超靈感遊藝場附近的7-11，第3次則是在原宿
    」、「（問：你之前是否認識乙○○？）我只有在換錢後才
    認識乙○○」、「（問：你去超靈感遊藝場幾次？）5、6次
    左右，有贏錢的就是兌換現金的那3次」、「（問：丁○○
    當天是否在你拿積分卡給他後有下樓去然後再上樓跟你說兌
    換現金的事？）他就是在樓上拿我的積分卡後叫我在大廳稍
    後，他下樓再上來後就叫我下樓，意思就應該是叫我下樓去
    找人換現金」（見96年度偵字第12124號偵查卷二第46至48
    頁）、「〔問：穿粉紅色POLO衫走至櫃台的人是否就是你？
    坐櫃台內穿紅衣POLO衫者，是否就是他叫你跟乙○○兌換現
    金的？（檢察官當庭勘驗超靈感遊藝場錄影監視鏡頭畫面第
    十一鏡頭13：56：52、13：56：59、13：57：04共三組畫面
    ）〕是，他是沒有直接明講要兌換現金，只有跟我收兩張藍
    色積分卡共1萬分，並叫我到大廳稍等，依我之前的經驗，
    他這樣做就是要換現金給我，後來也的確換到現金」、「（
    問：你跟他在櫃台前及櫃台附近短暫談論些什麼內容？）他
    叫我到大廳稍候」、「（問：是否就是在那櫃台交付藍色積
    分卡兩張，面額各為5千分給丁○○？）是」、「（問：你
    前次偵訊有說第1次就是因為你問了小姐可否換現金，小姐
    跟你講去問經理，然後才有後續的兌換現金行為，是否確定
    其職稱為經理？還是職稱為主任？）第1次時小姐是叫我問
    經理，我不知道櫃台的人職稱為何，我感覺應該是經理，所
    以我才會在警詢這樣說，我能確定的是那時候是一個男的坐
    在櫃台裡跟我拿積分卡，並要我去大廳等候，再叫我下樓，
    才有後來乙○○走過來跟我說『你先走』（台語），並且跟
    我兌換現金的情形」（見96年度偵字第12124號偵查卷二第1
    38至140頁）；於原審審理時供承：「當天確實去玩機台，
    去過那邊6、7次，我那天是拿現金換代幣，那時候我贏了1
    萬塊，因為不想玩了就叫小姐來看，小姐就拿兩張積分卡給
    我，2張積分卡各5千塊，積分卡是遊樂場的小姐交給我的，
    我想換現金，我就去櫃檯，叫我拿去樓下，我到樓下先把積
    分卡拿給店長丁○○，他就叫我去隔壁大廳等，我不知道叫
    我去那邊等什麼，過1、2分鐘，就叫我往前走，乙○○就把
    錢給我，承認有檢察官所起訴之事實」等語（見原審卷一第
    60頁），證人楊佳鑫於偵查中結證稱：「（問：有無看到被
    告跟人家換錢？）有，我們去埋伏時有看到被告跟一個男子
    在換錢，但搜證器材有晃到」（參見96年度偵字第12124號
    偵查卷一第500頁）、「（問：當日如何查獲丙○○及乙○○兌換現金？）我們經過數日埋伏跟監後，我們鎖定幾個人
    包括本案中的乙○○，因為他們都是坐在1樓的店門口，或
    是進入2樓的營業處所，那時候就是看到乙○○走向板橋市
    ○○路○段50巷22號原宿大樓，當時我是在原宿大樓裡面正
    準備走向外面，我當時因為蒐證賭博情形所以我隨身帶有蒐
    證器材，當時我發現乙○○跟一男的越走越近，我跟近後，
    我發現乙○○瞬間與1位男子交換現金，地點在原宿大樓內
    左側的50元商店裡面，在這之前我們從店內的監視器可以發
    現丙○○是先拿積分卡交給丁○○，丁○○請丙○○先到大
    廳稍待，丁○○下樓跟乙○○接觸，丁○○上來之後請丙○○下樓找乙○○，接下來乙○○就跟著下去，然後就是我剛
    剛所述查獲的情況」、「（問：如何鎖定乙○○？）這本來
    就是我們一直都有監控勤務，我們會在附近埋伏，看有無賭
    博情事」、「（問：丙○○此人是否為你們本來熟識的賭客
    ？）除非是每次我們去臨檢都有臨檢到的，我們才會認識，
    丙○○我們不認識」、「（問：有無補充？）查獲當時，我
    有表明說我是警察，但乙○○極力脫逃，顯然是心虛才會有
    這樣的情形，跑到連脫鞋都不見，還抓傷我的手臂，雖然員
    工名冊上並沒有乙○○的名字，但他可以自由在店內出入，
    看報紙、吃便當，與小姐聊天，且未把玩機台，所以他很明
    顯不是裡面的賭客，應該是一般的顧頭」等語（見96年度偵
    字第12124號偵查卷二第5至6頁）；於原審審理時結證稱：
    「（檢察官問：96年5月24日是否在超靈感遊藝場查獲什麼
    案件？）有」、「（檢察官問：你當天怎麼會到那裡查緝？
    ）基本上超靈感遊藝場我們接獲多次匿名檢舉賭博電玩，所
    以有規劃便衣，那天有疑似賭客在交換現金」、「（檢察官
    問：你當天是什麼時候到？）大約在中午」、「（檢察官問
    ：你到的時候是用什麼樣的方式去查緝？）我那時候是在超
    靈感隔壁的原宿廣場準備要前往中山路1段50巷的時候，看
    到疑似超靈感的員工走進原宿廣場跟疑似賭客的人交換金錢
    」、「（檢察官問：你當時看到超靈感的員工是哪一位？）
    乙○○（當庭指認）」、「（檢察官問：當時交換的賭客是
    誰？）丙○○（當庭指認）」、「（檢察官問：當時他們交
    付金錢過程？）那時候他們走進來一前一後，因為我們多次
    看到乙○○坐在超靈感樓下，所以知道他是員工，我們知道
    他們的模式是員工跟賭客在外交換金錢，所以他們在外面一
    前一後，我看到他們在交換金錢，我就上前」、「（檢察官
    問：你所謂多次看到乙○○坐在超靈感樓下是什麼意思？）
    在這件案子沒有抓到之前，在96年3、4月份，多次進去超靈
    感臨檢，超靈感在2樓，他坐在1樓，多次看到乙○○，如果
    是客人多次看到很奇怪，而且我們經常會便衣守望在旁邊看
    」、「（檢察官問：乙○○基本在店裡面做什麼樣的事情？
    ）在樓下聊天，吃東西、看報紙」、「（檢察官問：你有沒
    有看到甲○○以及丙○○當時在店內做什麼？）現場是沒有
    看到，我是事後調閱光碟才知道丙○○跟丁○○有在店內有
    交談過，丙○○才下1樓」、「（檢察官問：光碟是什麼時
    候？）這是他們店內的監視錄影帶所拍攝的光碟」、「（檢
    察官問：你在原宿大樓內逮捕被告的時候，有沒有扣什麼東
    西？）好像有現金，在乙○○身上有現金」、「（檢察官問
    ：多少錢？）幾萬塊吧，9萬塊」、「（檢察官問：在丙○○的身上有沒有扣到什麼東西？）有扣到錢，但好像是1萬
    塊」、「（檢察官問：你當時上前查緝的時候，乙○○跟丙○○的反應？）丙○○跑掉，乙○○我跟他表明身分，他就
    逃跑，我就只能抓他」、「（辯護人問：有沒有看到他們除
    了交換金錢之外，有沒有交換其他東西？）只有金錢」、「
    （辯護人問：你有沒有看到丙○○交給乙○○什麼東西嗎？
    ）沒有」、「（辯護人問：那你如何認定他們是賭博現行犯
    而逮捕他們？）我在那家店看過乙○○很多次、知道他是員
    工，他們交換金錢不可能在店內，他們在那邊有金錢的交換
    我就認為他們應該是剛完成1個賭博的行為在交換金錢」、
    「（法官問：在96年3、4月開始查這個案子？）是」、「（
    法官問：什麼時候開始接獲匿名檢舉這家店有經營賭博電玩
    ？）詳細時間不記得，但是當初聲請搜索票的時候有隨卷附
    上詳細資料」、「（法官問：從96年3、4月開始查這個案子
    到5月查獲，中間有去現場看過幾次？）因為我們有規劃臨
    檢跟便衣臨檢，3、4、5月到查獲前都有規劃便衣臨檢跟制
    服臨檢，這個都有紀錄。我的部分，我有到現場大約有10次
    」、「（法官問：你去都是便衣？）對，我去都是便衣在旁
    邊當路人」、「（法官問：你提到大約去10次，這10次都有
    看到乙○○？）也不是每次，大概看到他4、5次有」、「（
    法官問：看到他的位置在哪裡？）他都在1樓往2樓遊藝場的
    樓梯口，就像一般人在那邊吃東西」、「（法官問：除了吃
    東西還有看報紙、聊天？）主要是聊天」、「（法官問：所
    以在那邊不只他1個人？）不只」、「（法官問：你去的10
    次在1樓往2樓的樓梯口大概會有幾個人在那裡？）都會有人
    在那裡。大概會有1、2個人」、「（法官問：在1樓往2樓的
    樓梯口站的人都是固定的人還是不一樣的人？）固定的」、
    「（法官問：就你去10次，大概你的熟面孔是什麼人，有沒
    有輪班什麼，大概看過幾個臉孔？）丁○○、乙○○，還有
    一個光頭的，就這幾個，大概2、3個，都是固定的人」、「
    （法官問：他們守在那邊，除了乙○○，他們都在做什麼？
    ）就是聊天，還有3餐的時間吃東西，就像一般人上班」、
    「（法官問：查獲那天你有看到乙○○跟丙○○從店裡面一
    前一後走到原宿大樓？）對」、「（法官問：他們走到什麼
    地方、做什麼事情？）他們一前一後走進原宿店裡面，往50
    元商店的方向走過去，越走乙○○就越靠近丙○○，到販賣
    物品的開放式攤架前，乙○○就將錢交付給丙○○，我看到
    他們交付金錢，我就小跑步趕快跑過去，丙○○就跑掉了，
    乙○○轉過來，我就跟他表明我是員警，他就跑掉，我就進
    行逮捕了」等語（見原審卷第104至105頁、第107至110頁）
    ，證人許正文於偵查中結證稱：「（問：如何鎖定乙○○？
    ）從該店開幕以來就一直有110檢舉說該店有賭博情事，所
    以我們才會持續的監控，他們的店生意那麼好，就經驗上一
    定有人經營賭博」、「（問：有無補充？）該遊藝場負責人
    甲○○在板橋市○○路360巷19號1樓曾被本分局二組查獲經
    營賭博電玩19台」等語（見96年度偵字第12124號偵查卷二
    第6頁），綜觀被告丙○○前開歷次供述其於查獲當日在超
    靈感遊藝場把玩機台後換得兩張5千分積分卡，而以該兩張5
    千分積分卡向被告丁○○接洽換現金之事，經被告丁○○聯
    繫後告知被告丙○○下樓，嗣由被告乙○○指示被告丙○○
    前往原宿商場內而交付被告丙○○1萬元等事實，其所述前
    後一致，且核與證人即查獲員警楊佳鑫上開證述在現場埋伏
    跟監被告乙○○、丙○○二人，並在原宿商場內目視被告乙○○交付金錢予被告丙○○時即上前逮捕，並在被告丙○○
    身上扣得現金1萬元等情相符，另原審當庭勘驗超靈感遊藝
    場於查獲當日之監視錄影畫面，該店內於查獲當日13時56分
    、57分許確有拍攝到被告丁○○與被告丙○○在櫃檯處有接
    觸，且被告丙○○亦不否認係拿積分卡予被告丁○○之事實
    （原審卷二第23至25頁），復參酌扣案之客人名冊，該客人
    名冊上確有被告丙○○之名，並載有其聯絡電話，所把玩之
    區域為ＰＫ區等，此有該店之客人名冊影本附卷可稽，顯見
    被告丙○○確為超靈感遊藝場之顧客無誤。綜上，可認證被
    告丙○○及證人楊佳鑫、許正文前開所證情節，即非子虛而
    與事實相符，均可採信，足證超靈感遊藝場確有擺設電動賭
    博機供賭客把玩兌換現金，而被告乙○○確為超靈感遊藝場
    之員工，為免遭查緝而負責帶賭客至店外兌換現金。雖被告
    甲○○、丁○○均否認被告乙○○並非超靈感遊藝場之員工
    ，被告乙○○亦否認之，然依證人即查獲員警楊佳鑫及被告
    丙○○之前開證述，已足證明被告乙○○確為超靈感遊藝場
    之員工，負責在超靈感遊藝場之出入口把風及帶領賭客至店
    外兌換現金。次查被告乙○○於警詢中供稱不認識被告丙○○，也沒有拿1萬元給被告丙○○，亦否認跟隨被告丙○○
    至原宿商場等語（見96年度偵字第12 124號偵查卷一第37、
    38頁）；惟於偵查中改稱：「當天我是去原宿大樓的購物場
    買東西，有一堆人圍過來，我受到驚嚇後逃跑，丙○○這個
    年輕人我與他之前在原宿附近有玩過牌所以認識，當時是丙○○要把積分卡給我」、「．．．我從頭到尾只有丙○○拿
    積分卡的那一次有兌換現金給他」（見96年度偵字第12124
    號偵查卷二第15、16頁）、「（問：你於案發前是從事何業
    ？）當時沒有工作，只是到處串門子」、「（問：為何當時
    你沒有工作卻可以常去超靈感遊藝場消費？）因為沒有事情
    ，所以去那邊打發時間」、「（問：為何你5月24日那天很
    早就到超靈感遊藝場？）因為我都早起，所以一早我就會過
    去，當天我有進去遊藝場，但是我沒有玩」、「（問：你兌
    換過幾次給丙○○？）只有5月24日那一天」、「（問：當
    天你兌換現金給丙○○之前，觀看監視器畫面，你在超靈感
    遊藝場1樓門口處，丁○○有下樓與你交談，說些什麼？）
    我已經忘記了，但是兌換現金前我應該是坐在門口跟少爺聊
    天，如果是有人下樓跟我說話，可能是叫我玩機台」、「（
    問：你如何與丙○○搭上線？）我是外面遇到他，他跟我說
    他有積分卡，但是他要先走所以他要跟我換」、「（問：為
    何丁○○下樓叫你玩機台，你反而跑去跟丙○○換現金？）
    因為我很早就遇到丙○○了，丙○○有跟我說他有積分卡」
    （見96年度偵字第12124號偵查卷二第41、42頁）、「（問
    ：你在96年10月2日所稱我從頭到尾只有丙○○拿積分卡的
    那1次有兌換現金給他，是否代表在案發日之前沒有兌換現
    金給他人過？）我之前沒有換現金給別人」、「（問：針對
    丙○○曾證稱案發當日他拿兩張5千分的積分卡給你，是兌
    換了1萬元的現金，而你在前幾次供稱有說過你有兌換過1萬
    元，前一次庭訊說兌換9千元，請問何次為真？）應該是9千
    元沒錯」等語（見96年度偵字第12124號偵查卷二第51頁）
    ；於原審審理時供稱：「我跟丙○○是朋友，他來玩認識．
    ．．」、「（問：查獲當天你為何會在現場？）我在玩檯子
    ，當天我是去玩檯子」、「（問：那邊的機台的玩法？）好
    幾種，平常我玩的是1比1」、「（問：在警方查獲當時，是
    否跟丙○○一起走到板橋原宿商場內？）對」、「（問：走
    去那裡是為了要用積分卡換現金？為什麼要走去那裡？）不
    是，是他說有事情要先走，我跟他聊天，聊天往那裡去」、
    「（問：那天是不是有交付現金1萬元給丙○○？）我給他9
    千塊，他有事要先走」、「（問：為什麼要給丙○○9千塊
    ？）他說他有贏分數，意思說我有在玩，他給我一點紅，我
    拿9千塊給他，他拿那個公司的1萬塊積分卡給我」、「（問
    ：那天什麼時候去玩？）早上7、8點」、「（問：從早上7
    、8 點到下午快2點的時候玩了多少錢？）還沒有玩」、「
    （問：平均幾天到遊藝場一次？）那時候我沒有工作，時常
    去」、「（問：沒有工作，時常去，賭資哪裡來？）我是沒
    有固定工作，但是有在做零工」（見原審卷一第36至38頁）
    ；另結證稱：「（檢察官問：當天是什麼時候到超靈感遊藝
    場？）早上起來我就去外面逛逛」、「（檢察官問：到那邊
    大概多久？）早上7、8點」、「（檢察官問：你去那邊做什
    麼？）去那邊看人玩機台，那邊是夜市」、「（檢察官問：
    你有進到遊藝場裡面？）有」、「（檢察官問：你認不認識
    丙○○？）我曾經看過，但是不認識他，他也去那邊玩檯子
    」、「（檢察官問：你在哪裡看過丙○○？）在遊藝場裡面
    」、「（檢察官問：看過幾次？）1次還是2次」、「（問：
    你每天都會到遊藝場？）有時候我如果比較早起就會去那邊
    走走、玩機台」、「（問：你平均1個禮拜大概去幾次？）3
    、4天以上」、「（檢察官問：當天你是不是有跟丙○○一
    起離開遊藝場？）沒有，我在外面7-11旁邊抽煙，他出來我
    問他打得好還是壞」、「（檢察官問：然後呢？你問他這個
    做什麼？）他說他要走了，我就跟他換，我也是想要玩」、
    「（檢察官問：請說清楚是要跟他換什麼？）他說他有事情
    要走，我就說不然分數給我，就是跟他買的意思」、「（檢
    察官問：當時你怎麼知道他有分數給你？）他下來的時候我
    有問他」、「（檢察官問：後來丙○○有換分數給你嗎？）
    有」、「（檢察官問：在哪裡換？）在原宿裡面一間超商」
    、「（檢察官問：當時你是怎麼樣跟丙○○換？）換1萬分
    的分數」、「（檢察官問：當時你交多少錢給丙○○？）9
    千」、「（檢察官問：為什麼是交9千給丙○○？）他說他
    要走了、他趕時間，我說跟他買，他1萬分的分數，我拿這
    個分數可以去玩」、「（檢察官問：你自己想要玩電動，為
    什麼不直接拿現金去遊藝場換分數要跟丙○○買？）我跟他
    買分數」、「（檢察官問：你自己有在遊藝場直接換分玩過
    嗎？）有」、「（辯護人問：除了跟丙○○以外，你在超靈
    感遊藝場有沒有跟其他客人換過錢？）沒有。之前有一次，
    他們店家給我警告，叫我寫悔過書」、「（辯護人問：為什
    麼要跑到原宿百貨去換？）之前換過一次，他們店家知道我
    會去跟人家換的問題，所以才離開那個地方」、「（法官問
    ：剛才丙○○說你拿1萬元給他，他要交1千元的佣金給你，
    他還來不及給你1千元佣金的時候警察就來了，是不是這樣
    ？）是這樣」、「（法官問：那你剛才說你拿9千給他？）
    我拿9千給他。那時候我很緊張，我就走了」、「（法官問
    ：你當時的經濟來源？）沒有工作」等語（見原審卷一第12
    8至136頁），綜觀被告乙○○上開歷次供述，就是否認識被
    告丙○○、有無兌換現金、兌換金額、查獲當日究有無在超
    靈感遊藝場把玩機台、究竟與被告丙○○兌換過幾次現金、
    而伊與被告丙○○兌換現金究係伊主動向被告丙○○買分數
    抑或被告丙○○主動要分紅予伊等情，其先後所述不一，且
    互有矛盾，已難信實，而被告乙○○雖自稱是超靈感遊藝場
    之客人，會至該店把玩機檯，一星期平均會去該店3、4 次
    等語，然何以扣案之客人名單有被告丙○○之名，卻無被告
    乙○○之名，有該客人名單影本附卷可查，且被告乙○○如
    非店內之員工，而與丙○○均係顧客，被告乙○○要向丙○○購買積分卡，在當埸購買即可使用，不必約到外面，被告
    乙○○要在外面兌換，顯然與甲○○、丁○○有所合意，以
    避免超靈感遊藝場被查獲有賭博之情事，另方面符合顧客賭
    博兌換現金之需求，是被告甲○○、丁○○、乙○○均否認
    被告乙○○為超靈感遊藝場之員工，要與事實不符，不足採
    信，況不論被告乙○○是否為超靈感遊藝場之員工，其只要
    與被告甲○○、丁○○有前揭之合意，均為共同正犯，不因
    其是否為員工而影響本案之認定。此外，並有如附表所示之
    物扣案可證可資佐證，亦徵被告丙○○及證人楊佳鑫、許正
    文之前開供述、證述均非無憑，自足信實。另被告乙○○稱
    其遭警方查獲時所被扣得之現金九萬元係向其小姨子借來要
    給伊太太開刀用的，伊總共借了10萬元云云，然被告乙○○
    於偵查中提出其妻鄭麗美之國立臺灣大學醫學院附設醫院診
    斷證明書，其上記載略以病人因陣發性上心室心搏過速於96
    年6月10日來院住院，於96年6月11日接受心臟電生理檢查及
    電燒灼術，於96年6月12日出院，宜於門診持續追蹤治療等
    語，有該診斷證明書在卷可查（見96年度偵字第12124號偵
    查卷二第53頁），惟依上開記載，被告之妻96年6月10日住
    院，同年月11日進行電燒灼術，翌日即同年月12日即出院，
    顯非重大急症之開刀手術，3天2夜之醫療過程，依全民健康
    保險給付，其自付額部分不致龐大至需款10萬元，況被告迄
    原審辯論終結日前，亦未曾提出該次住院手術之醫療證明，
    難認其所辯稱為其妻開刀要事先借款10萬元以應急云云為真
    實，況依上開診斷證明所載之住院日期為96年6月10日，然
    被告乙○○竟於96年5月24日（距6月10日住院日尚有17日之
    久）即將如此重要且係借來數額不少之10萬元醫療費用隨身
    攜帶至超靈感遊藝場把玩機台，並以其中1萬元與被告丙○○兌換積分卡，顯有違常情，再被告乙○○雖稱係交付被告
    丙○○9千元，惟被告丙○○自始自終均稱係交付1萬元，且
    警方在被告丙○○身上係查扣1萬元，並非9千元，而在被告
    乙○○身上所查扣為9萬元，而非9萬1千元，且亦無查到任
    何積分卡或被告乙○○所稱之寄分卡，可認被告乙○○辯稱
    被告丙○○係拿1萬分之積分卡與其換9千元云云，即非真實
    。從而，依被告丙○○前開於警詢、偵查中所證及證人楊佳
    鑫於偵查中及原審審理時所證情節以觀，被告乙○○既為超
    靈感遊藝場之員工，負責避免遭警查緝而帶賭客前往遊藝場
    以外之場所兌換賭金，則其身上所查扣之9萬元可認係超靈
    感遊藝場為了兌換現金予賭客而所事先準備之金額。至被告
    丙○○於原審審理作證時翻異前詞，改稱在超靈感遊藝場沒
    有看過被告乙○○，否認接洽被告丁○○兌換現金事後由被
    告乙○○指示伊到原宿商場兌換現金之事，並稱伊在案發前
    不認識被告乙○○，而係案發當天伊離開超靈感遊藝場後走
    到原宿旁摩托車停車格，被告乙○○問伊有沒有贏錢，伊問
    被告乙○○要不要換，被告乙○○說如果換他可以抽1千塊
    佣金，事實上伊在店裡玩的時候沒有看過被告乙○○，而在
    原宿廣場被告乙○○拿一萬塊給伊，而是海山分局的徐姓員
    警拿錢叫伊去該店玩的云云（見原審卷一第114至117頁），
    然被告丙○○於原審審理時原坦白認罪，其所供與其前開於
    警詢、偵查中所供一致，且核與證人即查獲員警楊佳鑫所證
    情節本符，應可信實，惟被告前開以證人身分所證情節核與
    被告乙○○於原審審理時所供伊與被告丙○○是朋友，案發
    當天是被告丙○○說有事情要先走，伊跟被告丙○○聊天，
    聊天往原宿那裡，被告丙○○說有贏分數，要給伊分一點紅
    ，伊有拿九千元給被告丙○○，被告丙○○則拿一萬元積分
    卡給伊云云，或嗣所證之案發當天被告丙○○說要走了，伊
    跟他買分數云云均不相符，互有矛盾，顯難採信，且被告丙○○所指稱之海山分局許姓員警拿錢給伊至超靈感遊藝場把
    玩一事，經臺北縣政府警察局海山分局之員警許文正於原審
    審理時證稱在本案查獲前並不認識被告丙○○，並不曾見過
    等語（見原審卷二第137至138頁），被告丙○○此部分所述
    ，已無積極之事證足資證明與事實相符，已無可採，況如員
    警許文正有交付金錢予被告丙○○前去超靈感遊藝場把玩，
    該員警亦無從把握被告丙○○能贏得積分以兌換現金而當場
    查獲，又超靈感遊藝場如無賭博行為，被告丙○○亦無從去
    兌換任何之現金，再參酌扣案之客人名冊，該客人名冊上確
    有被告丙○○之名，並載有其聯絡電話，所把玩之區域為Ｐ
    Ｋ區等，此有該店之客人名冊影本附卷可稽，顯見被告丙○○早就確定為超靈感遊藝場之賭客無誤，被告丙○○前亦陳
    述其有前去超靈感遊藝場賭過幾次，該超靈感遊藝場顯有賭
    博等之行為，是縱員警許文正有交付金錢予被告丙○○前去
    超靈感遊藝場把玩，亦無所謂陷害教唆之問題，被告甲○○
    、丁○○於雖稱被告丙○○係警方安排之人員，本案係海山
    分局許文正組長陷害教唆而來云云，被告丙○○並非臺北縣
    政府警察局海山分局之員警許文正安排去超靈感遊藝場之賭
    客已如前述，且按所謂「陷害教唆」，係指犯罪行為人原不
    具犯罪之故意，純因司法警察之設計教唆，始萌生犯意，進
    而著手實行犯罪構成要件行為之謂，有最高法院93年度台上
    字第4426號判決可參，查被告丙○○前揭已承認其於查獲當
    日在超靈感遊藝場把玩機台後換得兩張5千分積分卡，而以
    該兩張5千分積分卡向被告丁○○接洽換現金之事等，且被
    告丙○○於原審審理時原坦白認罪，其所供與其前開於警詢
    、偵查中所供一致，且核與證人即查獲員警楊佳鑫所證情節
    本符，應可信實，惟被告丙○○丙○○所指稱之海山分局許
    姓員警拿錢給伊至超靈感遊藝場把玩一事顯係臨訟迴護被告
    甲○○、丁○○、乙○○之詞，不足採信，已如前述，再參
    酌扣案之客人名冊，該客人名冊上確有被告丙○○之名，並
    載有其聯絡電話，所把玩之區域為ＰＫ區等，此有該店之客
    人名冊影本附卷可稽，顯見被告丙○○早就確定為超靈感遊
    藝場之賭客無誤，則本件係被告丙○○自己賭博之行為，並
    非警方之「陷害教唆」所致，被告甲○○、丁○○辯稱本件
    有「陷害教唆」之情形，自不足採。是被告丙○○前開所證
    之所謂是警員要其前去釣魚等，顯係臨訟迴護被告甲○○、
    丁○○、乙○○之詞，不足採信。又本案所查扣如附表編號
    一所示之電動玩具機台，清一色均屬係隨機按扭，於選擇號
    碼後，藉由店內事先設定之機率決定輸贏，玩法單調呆板，
    此與具有聲光、動作及影音效果，需靈活操縱可刺激感官之
    益智娛樂電子遊戲機具全然不同，上開扣案機具，若長期把
    玩而無換錢誘因，勢必平淡乏味，無法令人駐足忘返，且依
    經驗法則推論，若如被告甲○○等人所稱以該店內客人把玩
    所贏得之分數，限當天玩完，可以換積分卡，積分卡之用途
    是可以再來玩云云，客人何需花費金錢只做單純的分數累積
    ，而無刺激感官之娛樂效果，除非有換分洗錢之誘因存在。
    又超靈感遊藝場係每日分早、中、晚三班24小時營業（參被
    告甲○○於警詢中之供述，見96年度偵字第12124號偵查卷
    一第31頁；參見被告乙○○於原審審理時之證述，見原審卷
    一第130頁），且該店於為警搜索時查扣之現金，在被告乙○○身上所查扣部分有9萬元、店內櫃台有33萬7千090元、
    賓果區販售檳榔營業金890元、開分員梁景娟腰包內有10萬
    元、開分員鍾榕凌腰包內有1萬1千元、開分員何家誼腰包內
    有4萬3千元、店內信封三封內共有1萬0100元，共計59萬2千
    180元之多，單日營收高達近60萬元，又顧客把玩積分之兌
    換積分卡分有1百分、5百分、1千分、5千分及1萬分（參被
    告丁○○於警詢中之供述，96年度偵字第12124號偵查卷一
    ；及扣案如附表編號二之積分卡可參），以其積分卡之卡面
    積分數額觀之，亦見顧客把玩金額非小，復有扣案如附表編
    號五所示之紀錄表（紀錄機台把玩之時間、客人、開洗分等
    資料）可查，若謂該店營業純係娛樂，無關財物利益，何須
    大費周章詳載各機台之洗開分等紀錄。綜上，足見被告甲○○經營超靈感遊藝場，應有賭博營利之情。且依本件現場查
    扣之機檯數量，及該店於為警搜索時查扣之現金，在被告乙○○身上所查扣部分有9萬元、店內櫃台有33萬7千090元、
    賓果區販售檳榔營業金890元、開分員梁景娟腰包內有10萬
    元、開分員鍾榕凌腰包內有1萬1千元、開分員何家誼腰包內
    有4萬3千元、店內信封三封內共有1萬0100元，共計59萬2千
    180元之多，單日營收高達近60萬元，足見被告甲○○經營
    超靈感遊藝場頗具規模，收入不斐，經營成本不貲，而被告
    丁○○受雇為該店現場負責人，被告乙○○為該遊戲場所安
    排私下兌換現金之人，渠等對於遊藝場安排賭客兌換現金乙
    情，亦當有所認識。從而，被告丁○○、乙○○等顯然有以
    受僱薪資所得為生，而有犯意聯絡及行為分擔。綜上所述，
    被告甲○○、丁○○、乙○○空言否認犯行，被告丙○○事
    後翻異前詞，否認犯行，均無可採。本件事證明確，被告犯
    行均堪認定。
二、核被告甲○○、丁○○、乙○○所為，均係犯刑法第268條
    之意圖營利供給賭博場所罪、同法第266條第1項前段之賭博
    罪。又被告甲○○自96年3月1日起至同年5月24日止，反覆
    密接提供所經營之超靈感遊藝場供作公眾得出入之賭博場所
    ，並擺設電動賭博機具與不特定人對賭以營利，本質上乃具
    有反覆、延續性行為之特徵，於刑法評價上，應認係集合多
    數犯罪行為而成立之獨立犯罪型態之「集合犯」，為包括一
    罪，應僅各成立一罪。被告甲○○、丁○○、乙○○三人間
    就所犯上開二罪間，互有犯意聯絡及行為分擔，為共同正犯
    。又渠等上開所犯二罪，係一行為所觸犯，為想像競合犯，
    應以較重之意圖營利供給賭博場所罪處斷。又被告丙○○所
    為，核係犯刑法第266條第1項前段之賭博罪。又按被告以外
    之人於檢察事務官、司法警察官或司法警察調查中所為之陳
    述，與審判中不符時，其先前之陳述具有較可信之特別情況
    ，且為證明犯罪事實存否所必要者，得為證據，刑事訴訟法
    第159條之2定有明文。查被告丙○○於警詢中明確陳述在上
    開超靈感遊藝場賭博財物贏得1萬分，並拿到1萬分之積分卡
    ，而向被告丁○○表示欲兌換現金，經被告丁○○指示後，
    由被告乙○○帶同被告丙○○前往超靈感遊藝場附近之原宿
    商場交付被告丙○○賭金現金1萬元之事實（詳如前述理由
    欄所載），惟該陳述與其於審判中之證述情節（否認在超靈
    感遊藝場見過被告乙○○，亦稱當天只拿積分卡在櫃台換寄
    分卡後就要回家，且被告丁○○說沒有換現金，是後來伊離
    開後在原宿旁邊摩托車停車格見到被告乙○○，被告乙○○
    問伊有沒有贏錢，伊主動問被告乙○○要不要換，被告乙○○說如果換的話他要抽1千元傭金等語，見原審卷一第113至
    115頁）並不相符，而被告丙○○僅是超靈感遊藝場之客人
    ，與被告甲○○、丁○○、乙○○等人原非熟識，亦無怨隙
    ，應無攀誣構陷被告甲○○、丁○○、乙○○之動機，其於
    甫查獲後記憶猶新之際所為之陳述，亦與其事後於偵查中之
    證述（詳理由欄所載）相符，可信性甚高，復為證明被告甲○○、丁○○、乙○○本件犯罪事實存否所必要，依上揭法
    條所示，認被告丙○○於警詢中之陳述得為證據。次按被告
    以外之人於偵查中向檢察官所為之陳述，除顯有不可信之情
    況者外，得為證據，刑事訴訟法第159條之1第2項定有明文
    。此係因上開偵查中向檢察官所為之陳述雖仍為審判外之陳
    述，但立法者衡量刑事訴訟法規定檢察官代表國家偵查犯罪
    、實施公訴，依法有訊問被告、證人、鑑定人之權，且實務
    運作時，偵查中檢察官向被告以外之人所取得之陳述，原則
    上均能遵守法律規定，不致違法取供，其可信性極高，為兼
    顧理論與實務為由，而對「被告以外之人於偵查中向檢察官
    所為之陳述」，例外規定除有顯不可信之情況者外，得為證
    據。本件被告丙○○、證人楊佳鑫、許正文於偵查中向檢察
    官所為之證述業經具結願負偽證罪之刑事責任，且其於原審
    審理時亦到庭就其於偵查中所為之證述接受被告之詰問，揆
    諸司法院大法官會議釋字第582號解釋意旨，即已合於法定
    程序。是被告丙○○、證人楊佳鑫、許正文於偵查中經具結
    後向檢察官所為之證述，尚難認有「顯不可信」之情況，而
    有證據能力。
三、原審以被告甲○○、丁○○、乙○○、丙○○之犯行明確，
    適用刑法第28條、第266條第1項前段、第2項、第268條、第
    55條、第42條第3項、第38條第1項第2款、第3款，刑法施行
    法第1條之1之規定，並審酌被告甲○○、丁○○、乙○○、
    丙○○之素行、犯罪之動機、目的、手段、共犯情節、涉案
    程度、所生之危害、所獲不法利益及犯後否認犯行，猶無悔
    意，態度不佳等一切情狀，並說明扣案如附表編號一所示之
    物，為當場賭博之器具，依刑法第266條第2項之規定，不問
    屬於犯人與否，均沒收之；如附表編號二、四至十三所示之
    物，為被告甲○○所有，供犯罪所用之物，爰依刑法第38條
    第1項第2款之規定均沒收之；如附表編號三之(1)、(3)至(10)所
    示之現金，為被告甲○○所有為因犯罪所得之物、附表編號
    三之(2)所示之現金，為被告丙○○所有因犯罪所得之物，均
    依刑法第38條第1項第3款之規定，均沒收之等，而認被告甲○○共同意圖營利，供給賭博場所，處有期徒刑拾月；扣案
    如附表所示之物均沒收，被告丁○○、乙○○共同意圖營利
    ，供給賭博場所，各處有期徒刑捌月；扣案如附表所示之物
    均沒收。被告丙○○在公眾得出入之場所賭博財物，處罰金
    新臺幣貳萬陸仟元，如易服勞役，以新臺幣壹仟元折算壹日
    ；扣案如附表編號一及附表編號三之(2)所示之物均沒收等，
    經核於法並無違誤，量刑亦屬妥適，被告四人上訴均否認犯
    行，均無可採，被告四人上訴均無理由，均應予以駁回。
四、被告丙○○經合法傳喚，無正當理由不到庭，爰不待其陳述
    逕行判決。
據上論斷，應依刑事訴訟法第368條、第371條判決如主文。
本案經檢察官周志榮到庭執行職務。
中    華    民    國    98    年    6     月    16    日
                  刑事第九庭  審判長法  官  陳貽男
                                    法  官  周盈文
                                    法  官  許宗和
以上正本證明與原本無異。
不得上訴。
                                    書記官  林淑貞
中    華    民    國    98    年    6    月     24    日
附表：
 ┌─┬────────┬───┬──────────────┐
 │編│  扣 案 物 品   │數  量│備                        註│
 │號│                │      │                            │
 ├─┼────────┼───┼──────────────┤
 │ 1│電動賭博機具    │ 116台│包括：                      │
 │  │                │      │「SLOT」電玩機台21台（含IC│
 │  │                │      │  板21塊）                  │
 │  │                │      │「超八」電玩機台9台（含IC │
 │  │                │      │  板9塊）                   │
 │  │                │      │新型「7PK」電玩機台21台（ │
 │  │                │      │  含IC板21塊）              │
 │  │                │      │「賓果行星」1台（含IC板9塊│
 │  │                │      │  ）                        │
 │  │                │      │下注賓果電玩電腦螢幕35台（│
 │  │                │      │  含鍵盤及主機）            │
 │  │                │      │賓果出牌（球號）螢幕機22台│
 │  │                │      │賓果主機1台（內含1-75號球 │
 │  │                │      │  ）                        │
 │  │                │      │賓果電玩電腦紀錄螢幕1台   │
 │  │                │      │賓果電玩主控台電腦螢幕主機│
 │  │                │      │  1台（含鍵盤）             │
 │  │                │      │賓果電玩主控台電腦主機1台 │
 │  │                │      │  （含鍵盤）                │
 │  │                │      │賓果電玩檔案主機1台（含鍵 │
 │  │                │      │  盤）                      │
 │  │                │      │賓果電玩主機（電玩）1 台  │
 │  │                │      │賓果電玩主機螢幕1台（含鍵 │
 │  │                │      │  盤）                      │
 ├─┼────────┼───┼──────────────┤
 │ 2│積分卡          │ 545張│包括：                      │
 │  │                │      │         紅色積分卡─224張  │
 │  │                │      │         藍色積分卡─116張  │
 │  │                │      │         金色積分卡─ 47張  │
 │  │                │      │         綠色積分卡─ 44張  │
 │  │                │      │         棕色積分卡─  6張  │
 │  │                │      │賓果電玩100分積分卡─ 57張  │
 │  │                │      │賓果電玩200分積分卡─ 28張  │
 │  │                │      │賓果電玩500分積分卡─ 23張  │
 ├─┼────────┼───┼──────────────┤
 │ 3│現金（新臺幣）  │602180│包括：                      │
 │  │                │    元│(1)乙○○身上扣得90,000元    │
 │  │                │      │(2)丙○○身上扣得10,000元    │
 │  │                │      │(3)櫃臺營業所得337,090元     │
 │  │                │      │(4)賓果區販售檳榔營業金890元 │
 │  │                │      │(5)開分員梁景娟腰包100,000元 │
 │  │                │      │(6)開分員鍾榕凌腰包11,000元  │
 │  │                │      │(7)開分員何家誼腰包43,100元  │
 │  │                │      │(8)信封（中班）內1,000元     │
 │  │                │      │(9)信封（慈善基金）內7,900元 │
 │  │                │      │(10)信封（檳榔基金）內1,200元 │
 ├─┼────────┼───┼──────────────┤
 │ 4│摸彩燈          │   3座│包括：                      │
 │  │                │      │(1)超八區2座                 │
 │  │                │      │(2)7PK區1座                  │
 ├─┼────────┼───┼──────────────┤
 │ 5│紀錄表          │   6張│含開洗分、摸彩券、把玩客人、│
 │  │                │      │禮券及把玩機台時間等紀錄    │
 ├─┼────────┼───┼──────────────┤
 │ 6│代幣            │3130枚│                            │
 ├─┼────────┼───┼──────────────┤
 │ 7│贈分券          │2700張│                            │
 ├─┼────────┼───┼──────────────┤
 │ 8│贈獎單          │   8張│                            │
 ├─┼────────┼───┼──────────────┤
 │ 9│客人名冊        │   7張│                            │
 ├─┼────────┼───┼──────────────┤
 │10│員工名冊        │   3張│                            │
 ├─┼────────┼───┼──────────────┤
 │11│7PK錄影機       │   1台│包括錄影帶1捲               │
 ├─┼────────┼───┼──────────────┤
 │12│賓果區電玩分割監│ 各1台│含鏡頭4顆                   │
 │  │視螢幕及電腦主機│      │                            │
 ├─┼────────┼───┼──────────────┤
 │13│賓果電玩空白禮券│  52張│                            │
 └─┴────────┴───┴──────────────┘
附錄本案論罪科刑法條全文
中華民國刑法第266條
（普通賭博罪與沒收物）
在公共場所或公眾得出入之場所賭博財物者，處 1 千元以下罰金
。但以供人暫時娛樂之物為賭者，不在此限。
當場賭博之器具與在賭檯或兌換籌碼處之財物，不問屬於犯人與
否，沒收之。
中華民國刑法第268條
（圖利供給賭場或聚眾賭博罪）
意圖營利，供給賭博場所或聚眾賭博者，處 3 年以下有期徒刑，
得併科 3 千 元以下罰金。


司法院資訊處製作；財團法人民間司法改革基金會備份。
